【裁判字號】    99,交抗,983
【裁判日期】    990330
【裁判案由】    違反道路交通管理處罰條例
【裁判全文】
臺灣高等法院刑事裁定                 99年度交抗字第983號
抗  告  人
即受處分人  甲○○
上列抗告人因違反道路交通管理處罰條例案件，不服臺灣板橋地
方法院中華民國99年2 月26日裁定（99年度交聲字第84號），提
起抗告，本院裁定如下：
    主  文
抗告駁回。
    理  由
一、按汽車駕駛人拒絕酒精濃度測試之檢定者，處新臺幣（下同
    ）60,000元罰鍰，並當場移置保管該汽車及吊銷該駕駛執照
    ；又汽車駕駛人，曾依道路交通管理處罰條例第35條第4項
    前段規定吊銷駕駛執照者，3年內不得考領駕駛執照，道路
    交通管理處罰條例第35條第4項前段及第67條第2項前段分別
    定有明文。又道路交通管理處罰條例所稱之汽車，依該條例
    第3條第8款規定，包括機器腳踏車在內。
二、原裁定意旨略以：
  (一)抗告人即受處分人甲○○於民國98年12月25日22時18分許，
    騎乘車牌號碼IAN-230號重型機車，行經臺北縣新莊市○○
    地○道為警攔檢，受處分人當場拒絕接受酒精濃度測試等情
    ，為受處分人所不爭執，並有臺北縣政府警察局北縣警交字
    第C00000000號舉發違反道路交通管理事件通知單、原處分
    機關98年12月31日板監裁字第裁41-C00000000號違反道路交
    通管理事件裁決書各1份附卷可稽，是此部分之事實堪予認
    定。
  (二)受處分人雖辯稱：伊是以牽引方式，並未騎乘該機車云云。
    惟經原審傳喚證人即舉發員警柯樹忠到庭並具結證稱：當天
    我們執行酒駕勤務，4人1組，地點在新莊市○○路的地下道
    前，我們站立的地點是出口處，能見度大約前方20公尺以上
    的車輛經過都可以看得到。我與我同事一起看到受處分人騎
    車到我們面前約10公尺就停住，我們就小跑步過去，我確定
    受處分人是用騎的騎到我前面才停住。我靠近受處分人之後
    ，受處分人就說「我又沒有騎車」，我們就把他帶去攔截點
    那邊實施酒測，受處分人還是一直說他沒有騎車，後來受處
    分人表示不願意受測，我告訴受處分人不願意接受檢測要罰
    鍰，受處分人想了很久，最後才確定說不接受酒測。當時我
    看到受處分人之後，受處分人還有緊急煞車，車輛有搖晃一
    下，我們跑過去，受處分人告訴我其沒有騎車，但是後來蒐
    證半小時內，受處分人也有承認他有騎車等語明確（見原審
    99 年2月3日訊問筆錄第2至3頁）。衡以證人柯樹忠對舉發
    經過陳述詳盡，且亦無不合常理或矛盾之處，復經具結擔保
    其證言之真實性，衡情當不致甘冒涉犯偽證罪之風險，而故
    意設詞攀誣或虛構違規事實以陷害異議人之理，是其前開證
    詞，應堪以採信。況參以受處分人於原審訊問時並自承：「
    我當時不想因為酒測值過高被送法院，所以才拒絕酒測」等
    語 (同上訊問筆錄第3頁)，倘受處分人真如其所辯並未騎乘
    機車，又何需懼怕接受酒精濃度測試後，可能因酒測值過高
    而遭員警移送法辦？亦亦足徵證人柯樹海證稱受處分人確有
    駕駛機車之行為等語應為屬實，受處分人上開所辯不足採信
    。
  (三)綜上，受處分人確有騎乘車牌號碼IAN-230號重型機車，於
    前揭時、地，拒絕接受酒精濃度測試檢定之違規行為，洵堪
    認定屬實，原處分機關援引道路交通管理處罰條例第35條第
    4項前段、第67條第2項（裁決書漏載第2項）之規定，據以
    裁處罰鍰60,000元，吊銷駕駛執照，3年內禁考，核無違誤
    ，因認受處分人聲明異議為無理由，予以駁回。
三、抗告意旨略以：抗告人利用下班後之際與友人在樹林區○○
    路保齡球館聊天喝酒，離開時，將機車以徒步牽引沿樹新路
    至新樹路另位朋友家，經樹新路函洞口，遭路檢哨員警強摘
    受處分人是喝酒騎車，強制伊接受酒測；若確有酒後騎車，
    依伊喝酒之慣性與標準，罰金不會超過60,000元，何必拒絕
    接受酒測？而予自身帶來更大之處分。又若如員警所言，於
    員警面前10公尺內才停住，豈有膽再為爭執？且員警亦無需
    以小跑步上前與辯，應有方式足讓受處分人伏首認罪。原裁
    定斷定該員警不致甘冒涉犯偽證罪之風險，而虛構違規事實
    ，而認定受處分人之犯舉，實難令人甘服，為此提起抗告，
    請求撤銷原裁定等語。
四、經查：原審已詳述其認定抗告人違規之理由與證據，並說明
    原處分於法有據，而駁回異議，其認事用法，均無違誤。抗
    告人提起本件抗告，未對舉發是否有誤，另行提出其他相關
    事證以供本院調查，而舉發員警與抗告人並無怨隙，本無故
    意誣陷可能；且亦查無任何證據，足資證明本件舉發警員確
    有捏造事實違法取締之情事，故警員本其維護交通秩序、安
    全職責所為之本件舉發，自應受到合法、正確之推定。抗告
    人仍執前詞，空言否認違規，指摘原裁定不當，為無理由，
    應予駁回。
據上論結，應依道路交通案件處理辦法第26條，刑事訴訟法第41
2條，裁定如主文。
中    華    民    國    99    年    3     月    30    日
                  刑事第二十一庭審判長法  官 蔡聰明
                                      法  官 楊力進
                                      法  官 許永煌
以上正本證明與原本無異。
不得再抗告。
                                      書記官 江采廷
中    華    民    國    99    年    4     月    1     日

司法院資訊處製作；財團法人民間司法改革基金會備份。
